臺灣彰化地方法院交通事件裁定　　　　 96年度交聲字第606號
原處分機關　交通部公路總局臺中區監理所彰化監理站
異　議　人
即受處分人　甲○○
上列受處分人因違反道路交通管理處罰條例案件，對於交通部公
路總局臺中區監理所彰化監理站民國96年7 月16日所為之處分（
彰監四字第裁64─I00000000 號裁決書），聲明異議，本院裁定
如下：
    主  文
異議駁回。
    理  由
一、聲明異議意旨以：異議人甲○○於民國96年1 月18日下午3
    時15分駕駛車牌號碼7K—0558號自用小客車，行駛在彰化縣
    二林鎮○○路時，因其與他人發生車禍肇事，經員警到場以
    其駕駛執照經吊銷仍駕駛小型車為由，當場舉發，原應到案
    日期為96年2 月2 日前，然因其另因違背安全駕駛致交通危
    險案件經法院判刑確定，並於96年1 月25日入監執行，而未
    於前揭期限內繳納罰鍰，交通部公路總局臺中區監理所彰化
    監理站民國96年7 月16日所為之處分即彰監四字第裁64─I0
    0000000 號裁決書，以其逾期繳納罰鍰而處罰雙倍罰鍰。
    為此，其對裁罰不服，爰聲明異議，請求撤銷原處分云云。
二、按汽車駕駛人，駕駛執照業經吊銷、註銷仍駕駛小型車或機
    器腳踏車者，處新臺幣（下同）6,000 元以上12,000元以下
    罰鍰，並當場禁止其駕駛；又第1 項第3 款、第4 款之駕駛
    執照，均應扣繳之，道路交通管理處罰條例第21條第1 項第
    4 款、第4 項前段分別定有明文；又按為加強道路交通管理
    ，維護交通秩序，確保道路交通安全，道路交通管理處罰條
    例對違反該條例之行為定有各項行政罰。同條例第9 條第1
    項規定應受罰鍰處罰之行為人接獲違反道路交通管理事件通
    知單後，得於15日內逕依各該條款罰鍰最低額，自動繳納結
    案。依同條例第92條授權訂定之違反道路交通管理事件統一
    裁罰標準及處理細則第41條第1 項及第48條第1 項僅係就上
    開意旨為具體細節之規定，並未逾越母法之授權，與法律保
    留原則亦無違背，就此部分與本院釋字第423 號解釋所涉聲
    請事件尚屬有間。至上開細則第41條第2 項規定，行為人逾
    指定應到案日期後到案，另同細則第44條第1 項規定，違反
    道路交通管理事件行為人未依規定自動繳納罰鍰，或未依規
    定到案聽候裁決者，處罰機關即一律依標準表規定之金額處
    以罰鍰，此屬法律授權主管機關就裁罰事宜所訂定之裁量基
    準，其罰鍰之額度並未逾越法律明定得裁罰之上限，且寓有
    避免各行政機關於相同事件恣意為不同裁罰之功能，亦非法
    所不許。上開細則，於憲法保障人民財產權之意旨並無牴觸
    。至行為人對主管機關之裁罰不服，法院就其聲明異議案件
    ，如認原裁決有違法或不當之情事，縱行為人有未依指定到
    案日期或委託他人到案者，仍得為變更處罰之裁判，乃屬當
    然（司法院大法官會議解釋釋字第511 號解釋文參照）。而
    違反道路交通管理處罰條例第21條第1 項第4 款之規定，逾
    越應到案期限60日以上，繳納罰鍰或逕行裁決處罰者，統一
    裁罰基準為12,000元，業經違反道路交通管理事件統一裁罰
    基準表載明明確，先予說明。
三、經查：
  (一)異議人固不否認其於上揭時、地，因其駕駛執照經吊銷仍駕
    駛前揭小型車，經警方當場舉發，並收受前揭舉發違反道路
    交通管理事件通知單之事實，並有證號查詢汽車駕駛人資料
    1 紙、彰化縣警察局彰警交字第I00000000 號舉發違反道路
    交通管理事件通知單影本1 份附卷可稽，核屬相符，此部分
    之事實應可認定。
  (二)又異議人前於95、96年間分別因違背安全駕駛致交通危險案
    件，經本院以95年度斗交簡字第47號、第200 號、第218 號
    刑事簡易判決判處有期徒刑3 月、3 月、3 月確定後，經聲
    請法院裁定應執行有期徒刑7 月確定後，並於96年1 月25日
    入監服刑，於96年7 月16日因減刑縮刑期滿執行完畢等情，
    此有臺灣高等法院被告前案紀錄表、在監在押全國紀錄表各
    1 份存卷可考；又異議人於入監服刑期間並無禁止接見之情
    形，業經本院依職權調閱上揭確定判決之臺灣彰化地方法院
    檢察署執行卷宗肯認屬實。從而，異議人既於96年1 月18日
    接獲前揭舉發違反道路交通管理事件通知單，且知悉應到案
    日期為96年2 月2 日之前，顯有相當時間足以處理並繳納罰
    鍰，況縱其事後於96年1 月25日入監執行，仍得事先委請友
    人或家人於期限內代為繳納罰鍰，並無事實上之無法繳納罰
    鍰之困難，是異議人前揭所辯，顯係卸責之詞，不足採信。
  (三)本件異議人既有違反道路交通管理處罰條例第21條第1 項第
    4 款規定之事實，已如前述，且逾越應到案期限60日以上，
    原處分機關依違反道路交通管理事件統一裁罰基準表之統一
    裁罰基準依法裁罰12,000元，並無不合。異議人上揭辯解，
    自無足採。
四、綜上所述，本件原處分機關爰引首揭規定所為之處分，於法
    並無不合，異議人聲明異議為無理由，應予駁回。
據上論斷，應依道路交通案件處理辦法第19條，裁定如主文。
中　　華　　民　　國　　96　　年　　11　　月　　12　　日
                  交通法庭        法　官  唐中興
以上正本證明與原本無異。
如不服本裁定，應於裁定送達後5日內向本院提出抗告狀 (須附
繕本 )。
中　　華　　民　　國　　96　　年　　11　　月　　12　　日
                                  書記官  施惠卿
